臺灣新北地方法院三重簡易庭小額民事判決
111年度重小字第1845號
原      告  新安東京海上產物保險股份有限公司新北分公司

法定代理人  胡金成  
訴訟代理人  賴勁綸  
被      告  滿家昇  



法定代理人  李湘萍  
訴訟代理人  蔡福德  
上列當事人間請求侵權行為損害賠償事件，本院於民國111年10
月20日言詞辯論終結，判決如下：
　　主　    文
一、被告應給付原告新臺幣（下同）21,121元，及自民國111年5
    月10日起至清償日止，按年息5％計算之利息。
二、原告其餘之訴駁回。
三、訴訟費用4,000元由被告負擔1,840元，餘由原告負擔。
四、本判決原告勝訴部分得假執行。
    事實及理由
一、原告主張：
　㈠緣被告滿家昇騎乘MXP-2622號機車，於民國109年12月26日23
    時52分許，行經新北市蘆洲區長安街與中華街口時，因疏未
    注意道路交通安全規則，而撞擊原告承保訴外人翁碩亨所駕
    駛APD-6786號車（下稱系爭車輛），致系爭車輛受損，經維
    修估價，需46,204元（工資11,348元、塗裝12,853元、零件
    22,003元），原告並已依約賠付。為此，爰依民法第191條
    之2、民法第196條及保險法第53條第1項規定，提起本件訴
    訟。
　㈡聲明：被告應給付原告46,204元，及自起訴狀繕本送達之翌
    日起至清償日止，按年息5％計算之利息等語。
二、被告則以：
　㈠系爭事故肇因不明，請求送鑑定。原告被保險人即車主駕駛
    低頭看表板亦與有過失，被告已經自行修繕車輛，應無庸再
    行負擔原告車輛修繕費用。
　㈡聲明：請求駁回原告之訴。　　
三、本院之判斷：
　㈠原告主張上開事實，業據其提出駕駛執照及行車執照、系爭
    車輛受損照片、南陽實業股份有限公司中和服務廠統一發票
    （三聯式）、鈑噴車作業紀錄表、結帳明細表、初步分析研
    判表等件在卷可佐（本院卷第15至33頁），核與本院職權向
    新北市政府警察局蘆洲分局調取之系爭事故調查卷宗等資料
    相符。被告到庭亦不否認與系爭車輛發生碰撞，惟以前揭情
    詞置辯。
　㈡按汽車行駛至交岔路口，其左轉彎時，應距交岔路口30公尺
    前顯示方向燈或手勢，換入內側車道或左轉車道，行至交岔
    路口中心處左轉，並不得占用來車道搶先左轉；轉彎車應讓
    直行車先行，道路交通安全規則第102條第1項第5款、第7款
    分別定有明定。查系爭車禍地點係交岔路口，有道路交通事
    故現場圖在卷可查，被告理應注意前述規定，卻疏未注意而
    貿然左轉，而未禮讓當時直行之原告先行通過，且當時被告
    左轉時並未行至交岔路口中心處始左轉，顯已違反前述交通
    法規，而當時天候晴、夜間有照明、柏油路面乾燥且無缺陷
    、無障礙物、視距良好，並無不能注意之情事，即難認為無
    過失，且本件送鑑定後，亦經鑑定機關認定被告有未達路口
    中心搶先左轉之肇事原因，有新北市政府車輛行車事故鑑定
    會新北車鑑字第0000000號鑑定意見書在卷可參。被告上開
    過失行為與損害之發生兩者間並具相當因果關係，堪可認定
    ，被告抗辯無肇事責任云云，既與前開事證不符，要屬無據
    。準此，被告前揭過失與原告系爭車輛受有損害間有相當因
    果關係，自應就系爭車輛負侵權行為之損害賠償責任。而原
    告既已依保險契約給付系爭車輛之修復費用，自得代位行使
    對被告之損害賠償請求權。
　㈤按因故意或過失，不法侵害他人之權利者，負損害賠償責任
    ；汽車、機車或其他非依軌道行駛之動力車輛，在使用中加
    損害於他人者，駕駛人應賠償因此所生之損害。民法第184
    條第1項前段、第191條之2前段分別定有明文。次按不法毀
    損他人之物者，被害人得請求賠償其物因毀損所減少之價額
    。民法第196條第1項亦有明文。又依民法第196條請求賠償
    物被毀損所減少之價額，固得以修復費用為估定之標準，但
    以必要者為限（如修理材料以新品換舊品，應予折舊）。經
    查，系爭車輛係於100年7月出廠，有行車執照附卷可稽（本
    院卷第15頁），至109年12月26日車輛受損時，使用已逾5年
    ，零件已有折舊，然更新零件之折舊價差顯非必要，自應扣
    除，本院依行政院公布之固定資產耐用年數表及固定資產折
    舊率表，即系爭自用小客車之耐用年數為五年，依定率遞減
    法每年折舊千分之三六九，其最後一年之折舊額，加歷年折
    舊累積額，總和不得超過該資產成本原額之十分之九之計算
    方法，即據原告所提出之估價單所載，系爭車輛零件費用為
    22,003元，其折舊所剩之殘值為十分之一即2,200元。此外
    ，原告另支出工資11,348元及塗裝12,853元無須折舊，是原
    告得請求被告賠償之修車費用共計26,401元（計算式：2,20
    0元+11,348元＋12,853元=26,401元）。
　㈥又按損害之發生或擴大，被害人與有過失者，法院得減輕賠
    償金額，或免除之。前二項之規定，於被害人之代理人或使
    用人與有過失者，準用之，民法第217條第1項及第3項定有
    明文。本件車禍發生時，被告雖有左轉車未禮讓直行車先行
    通過，及左轉時並未行至交岔路口中心處始左轉之過失，然
    依原告於警詢中所述：伊剛好在看儀表板就聽到碰一聲，就
    停下來，下車察看發現被告機車在我車頭右邊等語（本院卷
    第46頁），及原告自稱當時車速為剛剛綠燈起步，佐以兩車
    撞擊點在系爭車輛右前車頭及被告機車之右後方，足見被告
    駕駛系爭車輛行經交岔路口時，亦有未注意車前狀況之過失
    ，本院認原告就系爭車禍事故，亦應負於有過失之責任，而
    認原告之過失比例為二成，被告之過失比例為八成，則依上
    開規定，被告僅應負擔八成之賠償責任，原告得請求被告賠
    償之金額減為21,121元（計算式：26,401元×0.8＝21,121元
    ，元以下四捨五入）。
四、綜上所述，原告依侵權行為及保險代位之法律關係，請求被
    告給付21,121元，及自起訴狀繕本送達被告翌日即111年5月
    10日（本院卷第71頁）至清償日止，按年息5％計算之利息，
    為有理由，應予准許。逾此部分請求，則屬無據，爰予駁回
    。
五、本件事證已臻明確，兩造其餘攻擊防禦方法核與判決結果不
    生影響，爰不一一論述，附此敘明。　　
六、本件係就民事訴訟法第436條之8適用小額訴訟程序所為被告
    敗訴之判決，依同法第436條之20規定，由本院依職權宣告
    假執行。
七、訴訟費用負擔之依據：民事訴訟法第79條、第436條之19第1
    項規定，並依後附計算書確定如主文第3項所示金額。
中　　華　　民　　國　　111 　年　　11　　月　　10　　日
　　　　　　　　　三重簡易庭  法  官  王凱俐
以上為正本係照原本作成。
對於本件判決如有不服，應於收受送達後20日內向本院提出上訴
書狀，上訴於本院合議庭，並按他造當事人之人數附具繕本。當
事人之上訴，非以判決違背法令為理由不得為之，上訴狀應記載
上訴理由，表明下列各款事項：
（一）原判決所違背之法令及其具體內容。
（二）依訴訟資料可認為原判決有違背法令之具體事實。
如未於上訴後20日內補提合法上訴理由書，法院得逕以裁定駁回
上訴。
中　　華　　民　　國　　111 　年　　11　　月　　10　　日
　　　　　　　　　　　　　　　書記官　李采錡
訴訟費用計算式： 
裁判費（新臺幣） 1,000元 
鑑定費用         3,000元
　　　　合計　　 4,000元